【裁判字號】    99,台上,6196
【裁判日期】    991007
【裁判案由】    違反槍砲彈藥刀械管制條例
【裁判全文】
最高法院刑事判決            九十九年度台上字第六一九六號
上  訴  人  甲○○原名許智瑋.
選任辯護人  林思銘律師
上列上訴人因違反槍砲彈藥刀械管制條例案件，不服台灣高等法
院中華民國九十七年十一月二十六日第二審判決（九十七年度上
訴字第五二六五號，起訴案號：台灣桃園地方法院檢察署九十五
年度偵字第二０三九九號），提起上訴，本院判決如下：
    主  文
上訴駁回。
    理  由
一、持有改造手槍部分：
按刑事訴訟法第三百七十七條規定，上訴於第三審法院，非以判
決違背法令為理由，不得為之。是提起第三審上訴，應以原判決
違背法令為理由，係屬法定要件。如果上訴理由書狀並未依據卷
內訴訟資料，具體指摘原判決不適用何種法則或如何適用不當，
或所指摘原判決違法情事，顯與法律規定得為第三審上訴理由之
違法情形，不相適合時，均應認其上訴為違背法律上之程式，予
以駁回。本件上訴人甲○○上訴意旨略稱：(一)原審以證人張○華
於第一審少年法庭之證述係上訴人在庭時所為，會對證人產生心
理壓力，係維護上訴人之避重就輕之詞，而認定本案手槍為上訴
人所有，明顯違反經驗法則，此已可認係上訴原審之具體理由。
(二)證人申○峻於警詢證稱：係坐在轎車右後座之人持槍恐嚇黃○
棋，證人張○華於警詢證稱：其坐在右後座各云云，則攜帶槍枝
為恐嚇行為之人應係張○華，而非上訴人。此部分諸證人之證述
不一，上訴人雖已於第一審聲請傳喚證人黃柔玫，然第一審並未
調查，有所疏漏，上訴人乃於原審再度聲請傳喚，雖為同一證據
，仍有聲請調查之必要。上訴人於原審聲請傳喚證人張○華、李
○緯及黃柔玫，與本案均有重要密切關係，係原審應於審判期日
調查之證據，自應傳喚調查始屬適法。原審不但未予傳訊，竟以
上訴書狀未敘明具體理由，不合法律程式予以駁回，且僅於判決
內說明其為同一證據聲請調查而無調查必要，未說明無調查必要
之理由，屬理由不備之違法。(三)上訴人之上訴書狀，並非空言泛
稱，其上訴理由，已依據卷內既有訴訟資料具體指摘原審判決具
有採證認事之謬誤，並針對法院對於具有證據能力之證據而為證
據證明力之判斷，違反經驗法則加以論述說明，此均足以證明原
判決意旨明顯不當，應認上訴書狀已敘明具體理由而符合上訴之
程式，原審逕以駁回，自有違誤云云。
惟查，原判決以第一審判決已詳敘其認定上訴人犯罪事實之證據
及理由，於法並無不合，而上訴人於原審之上訴意旨僅空言指摘
原審採用與事實不符之張○華、申○峻、黃○棋之供述，顯有未
合，其上訴原審未提出具體理由，不合法律上程式，因而維持第
一審關於論處上訴人未經許可，持有可發射子彈具有殺傷力之改
造手槍罪刑（處有期徒刑三年六月，併科罰金新台幣五萬元，及
從刑之諭知）部分之判決，駁回上訴人在第二審之上訴，已詳敘
其憑以認定之理由。併敘明：(1)第一審判決既已於理由內敘明採
用證人申○峻、黃○棋之供述及採用張○華於偵查及第一審少年
法庭供述之理由，並無不合。(2)上訴人於原審聲請傳喚證人張○
華、李○緯、黃柔玫，惟證人李○緯、張○華已於第一審經當事
人交互詰問在案，且本件業經證人申○峻、黃○棋證述明確，且
有扣案槍、彈佐證，事證已明，上訴人就同一證據再度聲請調查
，自無調查之必要。原判決已詳敘其憑以認定之理由，從形式上
觀察，並無足以影響判決結果之違背法令之情形。經查上訴人第
二審上訴理由，僅重申證人張○華於警詢之陳述真實可採，嗣於
第一審少年法庭所供亦為真實可採，又證人申○峻警詢初供與證
人張○華警詢所供相符，足認本件持槍之人並非上訴人，證人黃
○棋於警詢所供，與事實不符，不足採信。證人黃○棋於偵查之
供述不能確定上訴人持槍，上訴人於偵查、第一審之供述與證人
張○華於警詢、第一審少年法庭、申○峻於警詢、張○華於警詢
所供相符，可以認定持槍下車者係張○華。證人黃○棋在第一審
之證詞，足以認定持槍下車者係張○華。並認證人張○華為求交
保始行翻供，所供前後不一，其事後翻異之詞，與事實不符，自
不足採云云（見原審卷第一六至二九頁之上訴理由兼調查證據聲
請狀），無非對於當時持槍下車之人並非上訴人之辯解，再事爭
執，並非依據卷內訴訟資料，具體指摘原判決。又上訴人雖於提
起第二審上訴時，聲請傳喚證人李○緯、張○華及黃柔玫，然原
判決已說明證人李○緯、張○華均已於第一審經當事人交互詰問
，且本件事證已明，均無再予傳喚必要，敘明其所依憑之理由，
就第一審對不具調查必要之證人黃柔玫部分，雖未說明未予傳喚
之理由，然此部分既無礙於第一審判決之認定，縱未予以說明，
亦難認係上訴第二審之具體理由。從形式上觀察，第一審判決關
於此部分，亦無顯然影響於判決之不當或違法之具體事由，難認
合於法定具體理由之要件，原判決據以認其上訴第二審，未敘明
具體理由而駁回其第二審之上訴，尚無不合。上訴意旨(一)(二)(三)任
意指摘第一審判決關於此部分違法，而未依據卷內訴訟資料，具
體指摘原判決就此部分以上訴未敘述具體理由，予以駁回，有何
違背法令之處，應認上訴人此部分上訴違背法律上程式，予以駁
回。
二、恐嚇危害安全部分：
上訴得對於判決之一部為之，未聲明為一部者，視為全部上訴，
刑事訴訟法第三百四十八條第一項定有明文。本件上訴人甲○○
於上訴書狀並未聲明僅對原判決關於持有改造手槍部分上訴，應
視為亦對原判決關於恐嚇危害安全部分亦提起上訴。查上開部分
，原審係維持第一審論處上訴人恐嚇危害安全罪刑，駁回其此部
分在第二審之上訴，核屬刑事訴訟法第三百七十六條第一款之案
件，既經第二審判決，自不得上訴於第三審法院，上訴人上開部
分之上訴，顯為法所不許，應予駁回。
據上論結，應依刑事訴訟法第三百九十五條前段，判決如主文。
中    華    民    國  九十九  年    十    月    七    日
                      最高法院刑事第十二庭
                          審判長法官  黃  一  鑫
                                法官  張  春  福
                                法官  林  勤  純
                                法官  陳  國  文
                                法官  宋  明  中
本件正本證明與原本無異
                                      書  記  官
中    華    民    國  九十九  年    十    月   十二   日
                                                      Q

司法院資訊處製作；財團法人民間司法改革基金會備份。
